臺灣桃園地方法院刑事判決　　　　　　　96年度訴字第1206號
公　訴　人　臺灣桃園地方法院檢察署檢察官　徐文豪　齊股
被　　　告　甲○○
　　　　　　　　　　號（另案現於台灣桃園監獄執行中）
上列被告因違反毒品危害防制條例案件，經檢察官提起公訴（96
年度毒偵字第1523號），被告為有罪之陳述，本院合議庭裁定由
受命法官獨任進行簡式審判程序，茲判決如下︰
    主  文
甲○○施用第一級毒品，累犯，處有期徒刑拾月，減為有期徒刑
伍月，如易科罰金，以新臺幣壹仟元折算壹日。
    事  實
一、甲○○前於民國八十七年間因施用毒品案件，經本院於八十
    七年十一月八日，以八十七年度毒聲字第二六九三號裁定觀
    察、勒戒，經觀察、勒戒後，認有繼續施用毒品之傾向，經
    本院於八十七年十二月四日，以八十七年度毒聲字第三一六
    ○號裁定強制戒治，再經本院於八十八年四月九日，以八十
    八年度毒聲一九九四號裁定停止戒治，於八十八年十一月十
    九日強制戒治期滿，執行完畢；又於九十四年間因施用毒品
    案件，經本院於九十四年七月二十八日，以九十四年毒聲字
    第一一六七號裁定觀察、勒戒，經觀察、勒戒後，認有繼續
    施用毒品之傾向，經本院於九十四年十月二十日，以九十四
    年度毒聲字第一七九四號裁定強制戒治，於九十五年六月十
    五日強制戒治執行完畢釋放出監。
二、甲○○猶不知悔改，明知毒品海洛因屬毒品危害防制條例規
    定禁止持有、施用之第一級毒品（下簡稱：海洛因），竟於
    強制戒治執行完畢經釋放後五年內，基於施用海洛因之犯意
    ，於九十六年二月二十七日二十時許，在桃園縣大園鄉三石
    村六鄰三塊石四七之一六號住處內，施用海洛因一次。嗣為
    警於九十六年三月二日二十二時許，在桃園縣蘆竹鄉長興村
    南崁下六三號前查獲。
三、案經桃園縣政府警察局龜山分局報請台灣桃園地方法院檢察
    署檢察官偵查起訴。
    理  由
一、訊據被告甲○○於警詢、檢察官訊問及本院審理時均坦承有
    於上開時、地，施用海洛因一次之犯行；而被告於九十六年
    三月二日，經警採取其尿液，送台灣檢驗科技股份有限公司
    鑑驗，經該公司以免疫分析法初驗，再以極精密之氣相層析
    質譜儀分析法（GC\MS） 確認，檢驗結果呈現嗎啡陽性反應
    ，此有桃園縣政府警察局龜山分局被採尿人姓名對照表、台
    灣檢驗科技股份有限公司濫用藥物檢驗報告各一份在卷可憑
    。又TOXI-LAB法分析原理為薄層色層分析，當其他藥物與安
    非他命（或嗎啡類毒品）呈現相同滯留高度與顏色反應，方
    可能呈現偽陽性；EMIT法則屬免疫學分析原理，當其他藥物
    與安非他命（或嗎啡類毒品）化學結構相近才可能引起偽陽
    性。檢體再經氣相層析質譜儀確認，可將免疫分析法、薄層
    色層分析法所造成之偽陽性結果排除，均不致產生安非他命
    （或嗎啡類毒品）偽陽性反應，此先後經行政院衛生署管制
    藥品管理局九十年一月二十日管檢字第九一０九一號及九十
    年八月十六日管檢字第九六九四六號分別函述甚明。被告之
    尿液經上開檢驗，已足認定其尿中確有嗎啡類毒品之陽性反
    應無誤。參以服用海洛因後，二十四小時內約有服用量百分
    之八十排泄於尿液中，其於尿液中可檢出之最長時限，受施
    用劑量、施用方式、個人體質及其代謝情況等因素影響，一
    般可檢出之最長時限，為服用後二至四天，有行政院衛生署
    管制藥品管理局九十一年十月二十一日管檢字第一一ＯＯ二
    號函敘甚明。足認被告自白其於上開時、地，施用海洛因一
    次等情，應與事實相符。
二、被告前於八十七年間因施用毒品案件，經本院於八十七年十
    一月八日，以八十七年度毒聲字第二六九三號裁定觀察、勒
    戒，經觀察、勒戒後，認有繼續施用毒品之傾向，經本院於
    八十七年十二月四日，以八十七年度毒聲字第三一六○號裁
    定強制戒治，再經本院於八十八年四月九日，以八十八年度
    毒聲一九九四號裁定停止戒治，於八十八年十一月十九日強
    制戒治期滿，執行完畢；又於九十四年間因施用毒品案件，
    經本院於九十四年七月二十八日，以九十四年毒聲字第一一
    六七號裁定觀察、勒戒，經觀察、勒戒後，認有繼續施用毒
    品之傾向，經本院於九十四年十月二十日，以九十四年度毒
    聲字第一七九四號裁定強制戒治，於九十五年六月十五日強
    制戒治執行完畢釋放出監，有台灣桃園地方法院檢察署刑案
    資料查註紀錄表、台灣高等法院被告前案紀錄表各一份在卷
    足憑。依上開說明，被告係於強制戒治執行完畢經釋放後五
    年內，再犯本件施用毒品罪，檢察官予以起訴，即無不合。
    本件事證已經明確，被告犯行堪予認定。
三、核被告所為，係犯毒品危害防制條例第十條第一項之施用第
    一級毒品罪。被告施用海洛因前之持有海洛因之低度行為，
    為高度之施用行為所吸收，不另論罪。
四、爰審酌被告有事實欄一所載前科情形，已如前述，其中已因
    施用毒品，先後經觀察、勒戒、強制戒治各二次，又犯本件
    同罪質之施用毒品罪，惡性較重，惟念其所犯屬自殘行為，
    犯後為前開自白等一切情狀，而量處如主文所示之刑。而被
    告所犯上開施用第一級毒品罪，為九十六年四月二十四日以
    前所犯，所犯合於中華民國九十六年罪犯減刑條例所規定之
    減刑條件，應依該條例第二條第一項第三款之規定，予以減
    為如主文所示之刑，並諭知易科罰金之折算標準。
五、被告於準備程序中，就被訴事實為有罪之陳述，是本件合於
    刑事訴訟法第二百七十三條之一第一項之要件，經本院裁定
    由受命法官獨任進行簡式審判程序，併於敘明。
據上論斷，應依刑事訴訟法第二百七十三條之一第一項、第二百
九十九條第一項前段，毒品危害防制條例第十條第一項，刑法第
十一條前段、第四十一條第一項前段，中華民國九十六年罪犯減
刑條例第二條第一項第三款、第七條、第九條，判決如主文。
本案經檢察官徐文豪到庭執行職務。
中　　華　　民　　國　　96　　年　　7 　　月　　25　　日
                  刑事第三庭法  官  尹  良
上正本證明與原本無異。
如不服本判決，應於判決送達後十日內向本院提出上訴狀 (應附
繕本)，上訴於臺灣高等法院。
                            書記官  廖宜政
中　　華　　民　　國　　96　　年　　7 　　月　　25　　日
附論罪科刑法條：
毒品危害防制條例第十條
施用第一級毒品者，處六月以上五年以下有期徒刑。
施用第二級毒品者，處三年以下有期徒刑。
